Minutes et répertoires du notaire Antoine BELURGEY, 16 janvier 1778 - 16 octobre 1788 (étude XXXV)
Archives nationales
Minutes et répertoires du notaire Antoine BELURGEY (étude XXXV)
16 janvier 1778 - 16 octobre 1788
MC/ET/XXXV/800 - MC/ET/XXXV/919, MC/RE/XXXV/14
Etude XXXV; Belurgey, Antoine
Archives nationales de France
Minutes et répertoires: la loi 2008-696 du 15 juillet 2008 relative aux archives a fixé à 75 ans à compter de la date de l'acte, ou à 25 ans à compter de la date du décès de l'intéressé si ce délai est plus bref, le délai de communication des minutes et répertoires des notaires; ce délai est porté à 100 ans à compter de la date de l'acte si le document se rapporte à un mineur (code du Patrimoine, articles L213-2, 4e d et 5e).
Autres documents de l'étude (dossiers de clients, comptabilité...): s'agissant d'archives privées, ces documents sont communicables selon les modalités fixées par le déposant ou le donateur.
Certains documents ne sont pas accessibles en raison de leur mauvais état de conservation.
Versement
Accès aux instruments de recherche de tous les notaires de l’étude XXXV
Archives de l'étude XXXV
- Minutes de Antoine BELURGEY, 1771 - 1789; MC/ET/XXXV/800 - MC/ET/XXXV/919
  - Minutes. 1778, janvier - 1778, 28 février, janvier 1778 - 28 février 1778; MC/ET/XXXV/800
    Informations complémentaires:
    1778, 1 à 15 janvier: actes passés par-devant Jean Fourcault de Pavant.
    1778, 16 janvier: acte passé par-devant Guillaume Henri Picquais, donné à Antoine Belurgey.
    1778, 20 janvier à 28 février: actes passés par-devant Antoine Belurgey.
    Informations concernant le classement:
    Le niveau inférieur de description, quand il existe, correspond aux minutes d'actes. Toutes les minutes ne sont pas forcément décrites une à une. Les descriptions de ces minutes sont plus ou moins détaillées.
  - Minutes (constitutions de rentes publiques). 1771 - 1786, MC/ET/XXXV/811
    Compagnie des Indes rentes perpétuelles à 4%, délibération du 27 août 1765.
    Actes passés successivement par-devant Jean Fourcault de Pavant, Antoine Belurgey.
    constitution de rente
  - Minutes. 1778, mars - 1778, avril, mars 1778 - avril 1778; MC/ET/XXXV/836
  - Minutes. 1778, mai - 1778, juin, mai 1778 - juin 1778; MC/ET/XXXV/837
  - Minutes. 1778, juillet - 1778, août, juillet 1778 - août 1778; MC/ET/XXXV/838
  - Minutes. 1778, septembre - 1778, octobre, septembre 1778 - octobre 1778; MC/ET/XXXV/839
  - Minutes. 1778, novembre - 1778, décembre, novembre 1778 - décembre 1778; MC/ET/XXXV/840
  - Minutes. 1779, janvier - 1779, février, janvier 1779 - février 1779; MC/ET/XXXV/841
  - Minutes. 1779, mars - 1779, avril, mars 1779 - avril 1779; MC/ET/XXXV/842
    - BUREAU (Pierre Nicolas) Entrepreneur de Bâtiments à Paris, y demeurant rue du Paon Saint-Victor. § Résolution de vente CHEVREUIL. .., 17 mars 1779; MC/ET/XXXV/842
      Origine de l'information:
      Artisans XVIIe, par M. Jurgens, M.A. Fleury, R. Gourmelon et le personnel du Minutier central, 1954-1996 (fichier papier entièrement dématérialisé; voir contexte dans le Plan d’orientation général - Notaires de Paris, guides thématiques du Minutier).
      Date de révision: 2011-2012
      Date de création de la notice: 2010
      acte de vente; Bureau, Pierre Nicolas
    - MACON (ENTREPRENEUR de BATIMENTS) à Paris BUREAU (Pierre-Nicolas) rue du Paon Saint-Victor § Résolution de vente, 17 mars 1779; MC/ET/XXXV/842
      Artisans XVIIIe siècle, par M. Rambaud et C. Grodecki, 1956-1977 ( fichier papier entièrement dématérialisé; voir contexte dans le Plan d’orientation général - Notaires de Paris, guides thématiques du Minutier).
      acte de vente; Bureau, Pierre-Nicolas
    - BONDY (rue de) deux maisons neuves sises rue de BONDY, l'une au coin de la rue Neuve Saint-Nicolas en face du Boulevard, l'autre sur ladite rue de Bondy, à porte cochère. § Vente par Pierre Nicolas BUREAU, maître maçon entrepreneur de bâtiments des deux maisons neuves, aux frères PREVOST, capitaines de la chaîne, moyennant 150 000 livres. Vente des meubles qui sont dans lesd. deux maisons moyennant 10200 livres., 18 mars 1779; MC/ET/XXXV/842
      Fichier dit 'général' XVIIe-XVIIIe siècles, par le personnel du Minutier, 1954-1999 ( fichier papier entièrement dématérialisé; voir contexte dans le Plan d’orientation général - Notaires de Paris, guides thématiques du Minutier).
      acte de vente; Bondy (rue de)
    - BUREAU (Pierre-Nicolas) Entrepreneur de bâtiments à Paris et Madeleine NOBILLOT, sa femme, demeurant rue du Paon Saint-Victor, paroisse Saint-Etienne-du-Mont. § Vente par. .. à Jean-Frédéric et Sébastien-Claud PREVOST, frères, tous deux capitaines de la chaîne, de deux maisons neuves rue de Bondy moyennant 150000 livres.; Vente des meubles étant dans lesd. maisons, moyennant 10 200 livres., 18 mars 1779; MC/ET/XXXV/842
    - MEUBLES (vente de) § Vente par P.N. BUREAU, maçon, aux frères PREVOST, capitaines de la Chaîne, des meubles qui sont dans les maisons neuves rue de Bondy que led. BUREAU a vendues ce jour auxd. PREVOST, moyennant les maisons 150 000 £., les meubles 10 200 livres., 18 mars 1779; MC/ET/XXXV/842
      acte de vente; Meubles, vente de
  - Minutes. 1779, mai - 1779, juin, mai 1779 - juin 1779; MC/ET/XXXV/843
  - Minutes. 1779, juillet - 1779, août, juillet 1779 - août 1779; MC/ET/XXXV/844
  - Minutes. 1779, septembre - 1779, octobre, septembre 1779 - octobre 1779; MC/ET/XXXV/845
  - Minutes. 1779, novembre - 1779, décembre, novembre 1779 - décembre 1779; MC/ET/XXXV/846
  - Minutes. 1780, janvier - 1780, mars, janvier 1780 - mars 1780; MC/ET/XXXV/847
  - Minutes. 1780, avril - 1780, mai, avril 1780 - mai 1780; MC/ET/XXXV/848
    - BUREAU (Pierre-Nicolas) Entrepreneur de bâtiments, demeurant rue du Paon § Délégation par. .. à ses créanciers., 13 juin 1779; MC/ET/XXXV/848
      Bureau, Pierre-Nicolas
    - BONDY (rue de) Maison appartenant aux frères PREVOST § Bail par les frères PREVOST, capitaines de la Châine, pour 6 ans, à Gabrielle Thérèse PAILLET des BRUNIERES, épouse de Pierre-Nicolas CAULET d'HAUTEVILLE, écuyer, de lieux dépendant de la maison appartenant aux frères PREVOST, moyennant 2450 l. de loyer annuel., 30 avril 1780; MC/ET/XXXV/848
      bail; Bondy (rue de)
  - Minutes. 1780, juin - 1780, juillet, juin 1780 - juillet 1780; MC/ET/XXXV/849
  - Minutes. 1780, août, août 1780; MC/ET/XXXV/850
    - GASTINES (Mte de) veuve 2e noce de Guillaume MALO - 1e - Jh. DUCHEFDELAVILLE marchand b de P. § Inv. à la requête de Philippe DUCHEFDELAV. auditeur en la chambre des Comptes et ses fr. et soeurs, ses petits enfants, 8 janvier 1616; MC/ET/XXXV/850
      inventaire; Gastines, Marguerite de
  - Minutes. 1780, septembre - 1780, octobre, septembre 1780 - octobre 1780; MC/ET/XXXV/851
  - Minutes. 1780, novembre - 1780, décembre, novembre 1780 - décembre 1780; MC/ET/XXXV/852
    - Constitution de rente viagère à Jean Pierre Moet, audiencier garde des rôles de la chancellerie de Monsieur, demeurant à Versailles, par Jean d'Orceau baron de Fontete marquis de Tilly d'Orceau., 20 novembre 1780; MC/ET/XXXV/852
      Actes signalés par Thierry Boudignon, 2003-2012 (base de données migrée: voir contexte dans le Plan d’orientation général - Notaires de Paris, guides thématiques du Minutier).
      Date de révision: 2010
      Date de création de la notice: 2004
      constitution de rente; Versailles (Yvelines); Moet, Jean Pierre; Orceau, Jean d' (1718-1794); Orléans, Gaston d' (1608-1660); huissier
  - Minutes. 1781, janvier - 1781, février, janvier 1781 - février 1781; MC/ET/XXXV/853
    - MONTMARTRE (Faubourg) Maison sise grande rue du Faubourg MONTMARTRE, vis-à-vis de la rue Bergère. § Bail par les frères PREVOST, capitaines de la chaîne, pour 9 ans, à Antoine VESTIER, Peintre en miniature et Marie-Anne REVERAND sa femme, demeurant rue Bergère, de lieux dépendant de la grande Faubourg MONTMARTRE moyennant 750 livres de loyer annuel., 7 février 1781; MC/ET/XXXV/853
      bail; Montmartre, Faubourg
    - PEINTRE en Miniature VESTIER (Antoine) et Marie-Anne REVERAND, sa femme, demeurant rue Bergère, paroisse Saint-Eustache § Bail d'un appartement grande rue du Faubourg Montmartre à .., 7 février 1781; MC/ET/XXXV/853
      bail; Vestier, Antoine
    - VESTIER (Antoine) Peintre en miniature demeurant rue Bergère paroisse Saint-Eustache et Marie-Anne REVERAND, sa femme. § Bail à Antoine VESTIER pour 9 ans, d'un appartement au 2e étage d'une grande maison sise sur la grande rue du Faubourg Montmartre, en face de la rue Bergère, moyennant 750 livres de loyer annuel., 7 février 1781; MC/ET/XXXV/853
  - Minutes. 1781, mars - 1781, avril, mars 1781 - avril 1781; MC/ET/XXXV/854
  - Minutes. 1781, mai - 1781, juin, mai 1781 - juin 1781; MC/ET/XXXV/855
  - Minutes. 1781, juillet - 1781, août, juillet 1781 - août 1781; MC/ET/XXXV/856
  - Minutes. 1781, septembre - 1781, octobre, septembre 1781 - octobre 1781; MC/ET/XXXV/857
  - Minutes. 1781, novembre - 1781, décembre, novembre 1781 - décembre 1781; MC/ET/XXXV/858
  - Minutes. 1782, janvier - 1782, février, janvier 1782 - février 1782; MC/ET/XXXV/859
    - PAILLET (Alexandre, Joseph) Peintre dm/t/, rue Platrière § Vente de tableaux d'Alexandre, Joseph PAILLET à Jean Baptiste Pierre Lebrun. Peintre à Paris, demeurant rue de Cléry, 20 janvier 1782; MC/ET/XXXV/859
      acte de vente; Paillet, Alexandre, Joseph
  - Minutes. 1782, mars - 1782, avril, mars 1782 - avril 1782; MC/ET/XXXV/860
  - Minutes. 1782, mai - 1782, juin, mai 1782 - juin 1782; MC/ET/XXXV/861
  - Minutes. 1782, juillet - 1782, août, juillet 1782 - août 1782; MC/ET/XXXV/862
  - Minutes. 1782, septembre - 1782, octobre, septembre 1782 - octobre 1782; MC/ET/XXXV/863
  - Minutes. 1782, novembre - 1782, décembre, novembre 1782 - décembre 1782; MC/ET/XXXV/864
    - Restitution à la succession de feu Simon Girault, notaire au Châtelet., 25 novembre 1782; MC/ET/XXXV/864
      Notaires des XVIe-XVIIIe siècles (4153 actes), par Claire Béchu, Catherine Grodecki, Marie-Antoinette Fleury, Madeleine Jurgens, Marie-Françoise Limon-Bonnet, Pierre-Yves Louis, Xenia Pamfilova, Isabelle Pebay, v. 1950, 1986-1994 (fichier papier entièrement dématérialisé; voir contexte dans le Plan d’orientation général - Notaires de Paris, guides thématiques du Minutier).
      Date de création de la notice: 2005
      Girault, Simon; notaire
    - BETISY (rue de) Maison sise au coin des rue de BETISY et Boucher, faisant partie d'une grande maison rue Thibaut-aux-dés et de deux autres maison, au coin desdites rues et l'autre dans la rue de BETISY, appartenant à Nicolas LA GUERRE, ancien directeur de Salines en Lorraine et Franche-Comté. § Vente par ledit LA GUERRE à Pierre de MORY, caissier général de la Compagnie des Indes, de la rue de BETISY, moyennant 40 000 livres., 23 décembre 1782; MC/ET/XXXV/864
      acte de vente; Béthisy (rue); Boucher (rue); Thibault-aux-Dés (rue)
    - COMPAGNIE des INDES (Caissier de la) MORY (Pierre de) caissier général de la COMPAGNIE des INDES demeurant en l'Hôtel de ladite COMPAGNIE des INDES, rue Neuve des Petites-Champs, paroisse Saint-Eustache. § Vente d'une maison rue de Bétisy à Pierre de MORY, 23 décembre 1782; MC/ET/XXXV/864
      acte de vente; Mory, Pierre de; comptable
    - HÔTEL de la COMPAGNIE des INDES sis rue Neuve des Petits-Champs, paroisse Saint-Eustache. § Vente de maison à Pierre de MORY, caissier général de la Cie des Indes, demeurant en l'HÔTEL de la COMPAGNIE des INDES, 23 décembre 1782; MC/ET/XXXV/864
      acte de vente
    - LA GUERRE (Nicolas) ancien directeur et caissier général des salines de Lorraine, trois évêchés et Franche-comté, demeurant à Paris rue neuve des Petits-Champs, paroisse Saint-Roch. § Vente par Nicolas LA GUERRE à Pierre de MORY, caissier général de la Cie des Indes, demeurant en l'hôtel de cette Cie rue Neuve des Petits-Champs, paroisse Saint-Eustache, d'une maison sise au coin des rues Boucher et Betisy, moyennant 40 000 livres., 23 décembre 1782; MC/ET/XXXV/864
      acte de vente; La Guerre, Nicolas
  - Minutes. 1783, janvier - 1783, février, janvier 1783 - février 1783; MC/ET/XXXV/865
  - Minutes. 1783, mars - 1783, avril, mars 1783 - avril 1783; MC/ET/XXXV/866
  - Minutes. 1783, mai - 1783, juin, mai 1783 - juin 1783; MC/ET/XXXV/867
    - BANQUIER DOUCET de SURINY (Pierre-Raphaël) demeurant rue Française, paroisse Saint-Sauveur. § Bail de maison à Pierre-Raphaël DOUCET de SURINY, 23 mai 1783; MC/ET/XXXV/867
      bail; Doucet de Surigny, Pierre Raphaël (1749-....)
    - DOUCET de SURINY (Pierre-Raphaël) Banquier, demeurant rue Française, paroisse Saint-Sauveur. § Bail par Jean-Frédéric-Marie PREVOST, capitaine de la Chaîne, pour 9 ans, à Pierre-Raphaël DOUCET de SURINY de la maison qu'il occupe rue Française, moyennant 2700 livres de loyer annuel., 23 mai 1783; MC/ET/XXXV/867
      bail; Doucet de Suriny, Pierre-Raphaël
  - Minutes. 1783, juillet - 1783, septembre, juillet 1783 - septembre 1783; MC/ET/XXXV/868
  - Minutes. 1783, octobre - 1783, décembre, octobre 1783 - décembre 1783; MC/ET/XXXV/869
  - Minutes. 1784, janvier - 1784, février, janvier 1784 - février 1784; MC/ET/XXXV/870
  - Minutes. 1784, mars - 1784, avril, mars 1784 - avril 1784; MC/ET/XXXV/871
    - BONDY (rue de) § Bail d'un appartement au 2e étage d'une maison sise rue de BONDY par Jean Frédéric Marie PREVOST, bourgeois de Paris rue de Provence, à Nicolas BEAUNE de BEAUGRAND, conseiller du Roi, rue du Bac, moyennant 1600 livres de loyer annuel., 6 avril 1784; MC/ET/XXXV/871
  - Minutes. 1784, mai - 1784, juin, mai 1784 - juin 1784; MC/ET/XXXV/872
  - Minutes. 1784, juillet, juillet 1784; MC/ET/XXXV/873
  - Minutes. 1784, août, août 1784; MC/ET/XXXV/874
    - MONTMARTRE (faubourg) Maison située rue du faubourg MONTMARTRE en face de la rue Bergère § Bail par Jean-Frédéric-Marie PREVOST, pour 9 ans, à Pierre-Paul THIERRY, marchand de vins, de bureaux, boutiques et caves, dépendant de la faubourg MONTMARTRE, moyennant 500 livres de loyer annuel, 10 août 1784; MC/ET/XXXV/874
      bail; Montmartre, faubourg
  - Minutes. 1784, septembre - 1784, octobre, septembre 1784 - octobre 1784; MC/ET/XXXV/875
  - Minutes. 1784, novembre - 1784, décembre, novembre 1784 - décembre 1784; MC/ET/XXXV/876
  - Minutes. 1785, janvier - 1785, février, janvier 1785 - février 1785; MC/ET/XXXV/877
  - Minutes. 1785, mars - 1785, avril, mars 1785 - avril 1785; MC/ET/XXXV/878
  - Minutes. 1785, mai - 1785, juin, mai 1785 - juin 1785; MC/ET/XXXV/879
  - Minutes. 1785, juillet - 1785, août, juillet 1785 - août 1785; MC/ET/XXXV/880
  - Minutes. 1785, septembre - 1785, octobre, septembre 1785 - octobre 1785; MC/ET/XXXV/881
  - Minutes. 1785, novembre - 1785, décembre, novembre 1785 - décembre 1785; MC/ET/XXXV/882
  - Minutes. 1786, janvier, janvier 1786; MC/ET/XXXV/883
  - Minutes. 1786, février, février 1786; MC/ET/XXXV/884
    - DUCATEL (Didier) Maître Serrurier Rue Mauconseil. § Mise en apprentissage chez .., 4 mai 1721; MC/ET/XXXV/884
      contrat d'apprentissage; Ducatel, Didier
    - HALLE (Pierre) Maître fondeur Pont aux cheux § Inventaire après décès de la femme de .., 27 mai 1721; MC/ET/XXXV/884
      inventaire; Halle, Pierre
    - PIERROT (Louis) orfèvre joaillier Enclos de la Bastille § Mariage de .., 2 juin 1721; MC/ET/XXXV/884
      contrat de mariage; Pierrot, Louis
    - DAMAS (Denis) Maître menuisier Rue des prêcheurs § remariage de la fille de .., 17 juin 1721; MC/ET/XXXV/884
      Damas, Denis
    - BETANCOURT (Claude) maître Serrurier Rue du Mail § Transaction -, 18 juin 1721; MC/ET/XXXV/884
      accord; Betancourt, Claude
    - JOURDAIN (Jean André) Maçon Rue des Precheurs § Convention., 14 juillet 1721; MC/ET/XXXV/884
      Jourdain, Jean André
    - THEVENOT (Laurent) Maçon § Bail a rente .., 16 juillet 1721; MC/ET/XXXV/884
      bail; Thévenot, Laurent
    - Ribouleau (Michel Joachim), maître menuisier, faubourg Saint-Honoré § Transaction., 20 juillet 1721; MC/ET/XXXV/884
      accord; Ribouleau, Michel Joachim
  - Minutes. 1786, mars, mars 1786; MC/ET/XXXV/885
  - Minutes. 1786, avril, avril 1786; MC/ET/XXXV/886
    - BABAUD de LA CHAUSSADE (Pierre) Ecuyer, seigneur de BEAUMONT et autres lieux, conseiller, secrétaire du Roi, Maison, couronne de France et de ses finances, demeurant rue du faubourg du Temple, paroisse Saint-Laurent. § Bail d'un appartement rue de Bondy à Pierre BABAUD de LA CHAUSSADE, 29 avril 1786; MC/ET/XXXV/886
      bail; Babaud de La Chaussade, Pierre (1702-1792)
    - BONDY (rue de) Maison faisant l'encoignure de la petite rue Saint-Nicolas. § Bail par Jean-Frédéric-Marie PREVOST, ancien officier de cavalerie, pour 6 ou 9 ans, à Pierre BABAUD de LA CHAUSSADE, écuyer, conseiller, secrétaire du Roi, d'un appartement au Ier étage de maison, moyennant 4 800 livres de loyer annuel., 29 avril 1786; MC/ET/XXXV/886
    - CONSEILLER, SECRÉTAIRE du Roi, Maison et couronne de France et de ses Finances. BABAUD de LA CHAUSSADE (Pierre) Ecuyer, seigneur de BEAUMONT et autres lieux, Pierre BABAUD de LA CHAUSSADE, demeurant rue du faubourg du Temple. § Bail d'appartement à Pierre BABAUD de LA CHAUSSADE, 29 avril 1786; MC/ET/XXXV/886
  - Minutes. 1786, mai, mai 1786; MC/ET/XXXV/887
    - BONDY (rue de) § Bail par Frédéric-Marie PREVOST, ancien officier de Cavalerie, pour 6 ans, à Gabrielle-Thérèse PAILLET des BRUNIERES, épouse de P.N. CAULET d'HAUTEVILLE, écuyer, d'une maison sise rue de BONDY, moyennant 2 450 livres par an., 7 mai 1786; MC/ET/XXXV/887
    - BONDY (rue de) § Bail par Jacquette GRIMALLE, épouse de Jean-Frédéric-Marie PREVOST, ancien officier de cavalerie, pour 6 ou 9 ans, à Marie-Jeanne CUISY, veuve de G.M.MENGIN de BIONVAL, de lieux dépendant d'une maison sise rue de BONDY au coin de la rue Saint-Nicolas, appartenant audit PREVOST, moyennant 3600 livres de loyer annuel., 24 mai 1786; MC/ET/XXXV/887
  - Minutes. 1786, juin, juin 1786; MC/ET/XXXV/888
    - TRICOT (Antoine Claude) Maître maçon Rue des Gravilliers § Obligation portent compte .., 21 janvier 1722; MC/ET/XXXV/888
      obligation; Tricot, Antoine Claude
    - MARTINOT (Jacques) Horloger du Roi. Rue du Coq Saint-Honoré § Mainlevée..., 30 janvier 1722; MC/ET/XXXV/888
      Martinot, Jacques
    - VAUTHIER (Robert) Maître fondeur Rue Saint Denis § Transaction .., 20 février 1722; MC/ET/XXXV/888
      accord; Vauthier, Robert
    - MARIN (Pierre) Maître Serrurier Rue Mondétour § Inventaire après décès de la femme de .., 26 février 1722; MC/ET/XXXV/888
      inventaire; Marin, Pierre
    - BLANCHARD (Edmé) maître menuisier Rue Meslée § Mise en apprentissage chez .., 31 mars 1722; MC/ET/XXXV/888
      contrat d'apprentissage; Blanchard, Edmé
    - Menuisier (apprentissage) § Mise en .. de Vaquier (Jean), âgé de 21 ans, pour 6 ans avec Blanchard (Edmé), qui le nourrit, loge, couche, blanchit, moyennant 100 livres, 31 mars 1722; MC/ET/XXXV/888
      contrat d'apprentissage; Vaquier, Jean; Blanchard, Edmé
    - BLANCHARD (EDMÉ) Maître menuisier Rue Saint-Nicolas-des-Champs § mise en apprentissage chez .., 8 avril 1722; MC/ET/XXXV/888
    - Menuisier (apprentissage de) § Mise en .. de Deschamps (Nicolas), pour 6 ans chez Blanchard (Edmé), qui le nourrit, loge, couche, blanchit, sans deniers déboursés., 8 avril 1722; MC/ET/XXXV/888
      contrat d'apprentissage; Deschamps, Nicolas; Blanchard, Edmé
    - BELLETT(R)E (Henri) maître tapissier Rue Pirouette § Notoriété .., 8 avril 1722; MC/ET/XXXV/888
      Bellett(re, Henri
    - BUZE (Nicolas) Maître menuisier; Rue Poissonnière § Désistement .., 18 avril 1722; MC/ET/XXXV/888
      Buze, Nicolas
    - Estienne (Pierre) maître Marbrier Rue Poissonnière § Désistement .., 18 avril 1722; MC/ET/XXXV/888
      Estienne, Pierre
    - DECOURTIS (Pierre Noël Gabriel) menuisier Rue des Fossés Montmartre § Mariage de .., 1er mai 1722; MC/ET/XXXV/888
      contrat de mariage; Decourtis, Pierre Noël Gabriel
    - DEFRENE (J. B. Eustache) Serrurier Rue Saint-Antoine § Renonciation -, 3 mai 1722; MC/ET/XXXV/888
      Defrene, J. B. Eustache
    - SELLE (René) Maître évantailliste Rue Saint-Nicolas-des-Champs § Brevet d'apprentissage .., 18 mars 1733; MC/ET/XXXV/888
      contrat d'apprentissage; Selle, René
  - Minutes. 1786, juillet, juillet 1786; MC/ET/XXXV/889
  - Minutes. 1786, août, août 1786; MC/ET/XXXV/890
  - Minutes. 1786, septembre - 1786, octobre, septembre 1786 - octobre 1786; MC/ET/XXXV/891
  - Minutes. 1786, novembre - 1786, décembre, novembre 1786 - décembre 1786; MC/ET/XXXV/892
  - Minutes. 1787, janvier - 1787, février, janvier 1787 - février 1787; MC/ET/XXXV/893
    - Contrat de mariage entre Gabriel DAMEMME demeurant rue de l'Arbre Sec, paroisse Saint-Germain l'Auxerrois, diocèse de Paris, Négociant et Marie Victoire Louise Marchandeau, demeurant rue Sainte Barbe, paroisse de Notre-Dame des Bonnes Nouvelles, diocèse de Paris., 29 janvier 1787; MC/ET/XXXV/893
      Mariages à Paris en 1787 (3196 actes), par Delphine Dubois, Sandrine Dumas-Lefaure, Catherine Gauthier, 1994 (base de données migrée: voir contexte dans le Plan d’orientation général - Notaires de Paris, guides thématiques du Minutier).
      Date de création de la notice: 2002
      contrat de mariage; Arbre-Sec (rue de l'); Sainte-Barbe (rue); Damemme, Gabriel; Marchandeau, Marie-Victoire-Louise; négociant
    - Contrat de mariage entre Guillaume Jean COFFIGNON demeurant rue du Faubourg Saint-Antoine, paroisse Sainte Margueritte, diocèse de Paris, Menuisier en bâtiment et Jeanne Clément Debrie, demeurant rue du Chantre, paroisse de Saint-Germain l'Auxerrois, diocèse de Paris., 8 février 1787; MC/ET/XXXV/893
      contrat de mariage; Faubourg-Saint-Antoine (rue du); Chantre (rue du); Coffignon, Guillaume-Jean; Debrie, Jeanne-Clément; menuisier
  - Minutes. 1787, mars, mars 1787; MC/ET/XXXV/894
    - Contrat de mariage entre Jean François SANNIER demeurant rue de l'Université, paroisse Saint-Sulpice, diocèse de Paris, Bourgeois de Paris et Anne Brion, demeurant rue du Faubourg Saint-Honoré, paroisse de La Madelaine en la Ville l'Evêque, diocèse de Paris., 27 mars 1787; MC/ET/XXXV/894
      contrat de mariage; Université (rue de l'); Faubourg-Saint-Honoré (rue du); Sannier, Jean-François; Brion, Anne
  - Minutes. 1787, avril - 1787, mai, avril 1787 - mai 1787; MC/ET/XXXV/895
    - Contrat de mariage entre Pierre Charlemagne BAILLEUL demeurant rue Oblin, paroisse Saint-Eustache, diocèse de Paris, Garçon cordonnier et Marie Catherine Hoguet, demeurant rue Coqhéron, paroisse de Saint-Eustache, diocèse de Paris., 16 avril 1787; MC/ET/XXXV/895
      contrat de mariage; Coq-Héron (rue); Bailleul, Pierre-Charlemagne; Hoguet, Marie-Catherine; cordonnier
    - Contrat de mariage entre Jacques BROYELLE demeurant rue des Petites Ecuries du Roi, paroisse Saint-Laurent, diocèse de Paris, Teneur de livres et Marie Angélique Sénéchal, demeurant rue du Marché aux Poirées, paroisse de Saint-Eustache, diocèse de Paris, Marchande lingère., 17 avril 1787; MC/ET/XXXV/895
      contrat de mariage; Petites-Ecuries (rue des); Marché-aux-Poirées (rue du); Broyelle, Jacques; Sénéchal, Marie-Angélique; teinturier blanchisseur
    - Contrat de mariage entre Jean LEROY demeurant rue Saint-Fiacre, paroisse Saint-Eustache, diocèse de Paris, Bourgeois de Paris et Marie Charlotte Trois Vallets veuve Muzard, demeurant rue Saint-Thomas du Louvre, paroisse de Saint-Germain l'Auxerrois, diocèse de Paris., 27 avril 1787; MC/ET/XXXV/895
      contrat de mariage; Saint-Fiacre (rue); Saint-Thomas-du-Louvre (rue); Leroy, Jean; Trois Vallets, Marie-Charlotte; Muzard (veuve)
    - Contrat de mariage entre Paul Adrien Denis BRUINE demeurant rue du Faubourg Saint-Denis, paroisse Saint-Laurent, diocèse de Paris, Sculpteur et Marie Margueritte Dupuis, demeurant rue Saint-Honoré, paroisse de Saint-Roch, diocèse de Paris, Coiffeuse., 7 mai 1787; MC/ET/XXXV/895
      contrat de mariage; Faubourg-Saint-Denis (rue du); Saint-Honoré (rue); Bruine, Paul-Adrien-Denis; Dupuis, Marie-Margueritte; sculpteur